臺灣新北地方法院民事裁定
111年度訴字第122號
原      告  黃市    
訴訟代理人  王欽    
            王應慶  
被      告  陳㛄𨉬  


上列當事人間請求遷讓房屋等事件，本院裁定如下：
    主  文
原告應於本裁定送達之日起柒日內補正下列事項，逾期未補正，
即駁回本件訴訟：
一、繳納第一審裁判費新臺幣參萬柒仟參佰參拾參元。
二、具狀補正訴之聲明第三項至第五項，並依民事訴訟法第七十
    七條之十三所定費率，按訴訟標的價額，補繳第一審裁判費
    。
　　理  由
一、按提起民事訴訟者應依民事訴訟法第77條之13規定繳納裁判
    費，此為起訴必備程式，其情形可以補正者，審判長應定期
    間先命補正，倘仍未為補正或未繳納裁判費用，則為起訴不
    合程式，法院自應以裁定駁回其訴。次按訴訟標的之價額，
    由法院核定。核定訴訟標的之價額，以起訴時之交易價額為
    準；無交易價額者，以原告就訴訟標的所有之利益為準。以
    一訴主張數項標的者，其價額合併計算之。以一訴附帶請求
    其孳息、損害賠償、違約金或費用者，不併算其價額，民事
    訴訟法第77條之1第1項前段、第2項、第77條之2第1項前段
    、第2項條分別定有明文。又按房屋及土地為各別之不動產
    ，各得單獨為交易之標的，故房屋所有人對無權占有人請求
    遷讓交還房屋之訴，應以房屋起訴時之交易價額，核定其訴
    訟標的之價額，不得併將房屋坐落土地之價額計算在內。而
    房屋所有人倘附帶請求給付相當於租金之不當得利，亦不得
    併算其價額（最高法院102年度台抗字第429號裁定要旨參照
    ）。又按起訴，應以訴狀表應受判決事項之聲明，提出於法
    院為之，民事訴訟法第244條第1項第3款規定甚明。此為起
    訴必備程式，其情形可以補正者，審判長應定期間先命補正
    ，倘仍未為補正或未繳納裁判費用，則為起訴不合程式，法
    院自應以裁定駁回其訴。再按民事訴訟法第244條第1項第3
    款所稱之「應受判決事項之聲明」乃請求判決之結論，亦係
    請求法院應為如何判決之聲明，如當事人獲勝訴之判決，該
    聲明即成為判決之主文，並為將來據以強制執行之依據及範
    圍，是原告提起給付之訴，依上揭起訴必備程式之規定，所
    表明訴之聲明（給付內容及範圍）與法院所為之判決主文，
    均必須明確一定、具體合法、適於強制執行（最高法院98年
    度台上字第599號判決意旨參照）。
二、本件原告起訴未繳納裁判費，且有下列程式不備之處，應予
    補正：
  ㈠原告起訴請求：
　⒈被告應將坐落新北市○○區○○○路00巷00號2樓之房屋返還原告
    。
　⒉被告應給付原告積欠之租金至房屋返還點交予原告日止，及
    自起訴狀繕本送達翌日起至清償日止，按年息百分之5計算
    之利息。　
　⒊被告應負責給付或繳清房屋租賃期間所產生相關的費用至房
    屋點交予原告之截止日止，包括水費、電費、瓦斯費等。
　⒋若被告點交房屋予原告時，查證被告另外有破壞房屋之情形
    ，將同時向被告請求侵權行為損害賠償。
　⒌被告需將遷入之戶口遷出該租屋地。
　⒍訴訟費用由被告負擔。
　⒎願供擔保，請准宣告假執行。
  ㈡經核，本件原告訴之聲明第一項，請求被告應將座落於新北
    市○○區○○○路00巷00號2樓房屋（下稱系爭房屋）遷讓返還原
    告，而訴之聲明第二項，依起訴狀事實及理由欄所載，應係
    請求被告給付積欠之租金新臺幣（下同）57,000元，則依前
    開說明，本件訴訟標的價額應僅以請求遷讓之系爭房屋價值
    為斷，而不包括坐落土地價值在內，至於聲明第二項後段請
    求相當於租金之不當得利部分依上開民事訴訟法第77條之2
    第2項規定屬附帶請求，不併算其價額。經查，系爭房屋鄰
    近系爭房地交易價額為每平方公尺約為102,000元，此有內
    政部不動產交易實價查詢服務網查詢結果附卷可稽。又系爭
    房屋面積為101.04平方公尺（計算式：層次面積90.55㎡＋陽
    臺10.49㎡＝101.04㎡），有原告所提建物登記第一類謄本（本
    院110年度重簡字第1956號卷第113頁）附卷可左，循此計算
    ，系爭房屋含土地之交易價額應為10,306,080元（計算式：
    系爭房屋面積101.04㎡×102,000元/㎡＝10,306,080元）。再依
    財政部「109年度個人出售房屋未申報或已申報而未能提出
    證明文件之財產交易所得標準簡表」計算，系爭房屋評定現
    值占房地價額之35％計算即3,607,128元（計算式：10,306,0
    80元×35％＝3,607,128元），加計積欠租金57,000元，本件訴
    訟標的價額暫核定為3,664,128元，應徵收第一審裁判費37,
    333元。
　㈢又原告提出之民事起訴狀，未具體載明本件訴之聲明第三項
    及第四項之應受判決事項之聲明，致本院無從特定訴訟審理
    及判決效力之範圍，亦無法核定訴訟標的價額及命原告補繳
    裁判費，原告就此亦有補正必要。
  ㈣是依民事訴訟法第249條第1項但書之規定，限原告於收受本
    裁定送達後7日內，補繳第一審裁判費37,333元，並具狀補
    正訴之聲明第三項、第四項，並按其主張之訴訟標的價額，
    依民事訴訟法第77條之13規定補繳裁判費，如未依期補正，
    即駁回原告之訴。
中　　華　　民　　國　　111 　年　　1 　　月　　22　　日
                  民事第五庭    法　官　曹惠玲
以上正本係照原本作成。　　　　　　　　　
如對本裁定關於核定訴訟標的價額部分抗告，應於裁定送達後10
日內向本院提出抗告狀，並繳納抗告費新臺幣1,000 元；關於命
補繳裁判費部分，不得抗告。 
中　　華　　民　　國　　111 　年　　1 　　月　　22　　日
                                書記官　涂菀君
附  表：　　　　　　　　　　　　　　
土地標示             編 號 土　　　地　　　坐　　　落        地目 面　　積  權利範圍  縣 市  鄉鎮市區  段 小段 地號   平方公尺   １ 新北市  三重區  文化北   0000-0000    2,927.29   10000分之104 建物標示             編號  建號  基地坐落  建築式樣主要建築材料及房屋層數  建物面積（平方公尺）    權利範圍     建物門牌    樓層及面積   附屬建物面積   １  00000-000  新北市○○區○○○段000000000地號  5層鋼筋混凝土造  2層層次面積：90.55   陽臺：10.49 全部     新北市○○區○○○路00巷00號2樓